臺灣彰化地方法院交通事件裁定　　　 100年度交聲字第1385號
原處分機關　　交通部公路總局臺中區監理所彰化監理站
異　議　人
即受處分人　　蕭麗櫻
送達代收人　　巫瑞萌
上列異議人因違反道路交通管理處罰條例案件，對於交通部公路
總局臺中區監理所彰化監理站於民國100 年10月25日所為之處分
（原處分案號：彰監四字第裁64-I00000000號），聲明異議，本
院裁定如下：
    主    文
異議駁回。
    理    由
一、原處分意旨略以：本件異議人即受處分人蕭麗櫻所有之車牌
    號碼586-DPK 號重型機車於民國100 年9 月16日上午8 時27
    分許，停放於彰化市○○路體育場邊，佔用汽車停車格，而
    有「停車車種不依規定」之違規，經彰化縣警察局彰化分局
    員警製單舉發（彰警交字第I00000000 號），嗣異議人於應
    到案日期前陳述意見，經原處分機關調查後，仍認為異議人
    確實有前開違規，乃依道路交通管理處罰條例第56條第1 項
    第9 款，裁處罰鍰新臺幣（下同）600 元。
二、異議意旨略以：前開機車停放於「汽車停車格」固屬事實，
    惟依行政中立法第4 條規定：公務人員應依法公正執行職務
    ，不得對任何團體或個人予以差別待遇，而彰化市○○路環
    繞彰化縣立體育場一週，計有汽車停車格186 個，機車停車
    格22個，比例過於懸殊，不合比例；且道路交通安全規則第
    2 條規定，汽車指在道路上不依軌道或電力架線而以原動機
    行駛之車輛（包括機器腳踏車），又行政程序法第5 條行政
    行為之內容應明確，顧名思義機車顯屬汽車之一種，何以機
    車不能停在汽車格；復依法律保留原則及行政程序法第4 條
    行政行為應受法律及一般法律原則之拘束，道路交通安全規
    則及道路交通處罰條例均無機車不得停留在汽車停車格之明
    確規定，原處分機關顯屬擴張法律之解釋。再者，伊停放建
    興路汽車停車格並無「限停四輪、汽車」或「禁停機車」之
    標誌，顯屬誘人於罪，原處分應予撤銷等語。
三、按汽車駕駛人停車，有停車時間、位置、方式、車種不依規
    定情形者，處600 元以上1,200 元以下罰鍰，道路交通管理
    處罰條例第56條第1 項第9 款定有明文。
四、經查：
  (一)前揭違規事實，業據異議人蕭麗櫻坦白承認，且有取締照片
    附卷可佐，應甚明確，而堪認定。異議人雖辯稱：機車與汽
    車屬同車種，則其將機車停放於汽車停車格，並無「停車車
    種不依規定」之違規等語，然道路交通安全規則第2 條第1
    款固規定汽車係指在道路上不依軌道或電力架線而以原動機
    行駛之車輛（包括機器腳踏車），固非單一車種之專名，惟
    汽車依不同分類仍可細分為數類車種，如依使用性質之不同
    ，汽車可分為客車、貨車、客貨兩用車、代用客車、特種車
    、機器腳踏車等車種，其中客車又分為大客車與小客車，機
    器腳踏車又分為大型重型機器腳踏車、普通重型機器腳踏車
    、普通輕型機器腳踏車以及小型輕型機器腳踏車，亦為道路
    交通安全規則第3 條所明定，且該規則並視不同情形就汽車
    各車種分別為不同規定，如汽車號牌、駕駛執照等是，自非
    因其統稱為汽車即均可混用。依道路交通標誌標線號誌設置
    規則第190 條規定，小型車與普通重型機器腳踏車停車格之
    停車線，其設置方式及圖型，顯有不同，自非各型汽車均可
    任意混用停放。異議人既考領駕駛執照（見卷附證號查詢機
    車駕駛人網路查詢列印資料），當不得諉稱不知，且路邊停
    車格究為機車停車格或汽車停車格，一般用路人透過目視該
    地點繪設之標線、停車格之大小、寬度應可輕易知悉，無需
    再有「標誌」、「標線」另行公告，是其所辯，難認有理由
    。
  (二)異議人又以前揭違規地點附近機車與汽車停車格設置比例過
    於懸殊等情置辯，惟異議人如認確有不當之處，本應循正當
    途徑，向主管機關陳述反映，促其檢討改善。該等停車格標
    限之設置在未依法定程序變更前，駕駛人仍有遵守該標線指
    示之義務，不得僅憑其個人認知或價值判斷，而任意決定係
    否遵守，否則將使交通秩序紊亂，非但影響道路交通安全及
    其他用路人之權益，亦將使道路交通標誌、標線、號誌形同
    虛設，是其所言，容有誤會，自無足採。
五、綜上所述，本件異議人蕭麗櫻確有前揭停車車種不依規定之
    違規行為，從而，原處分機關依前揭道路交通管理處罰條例
    第56條第1 項第9 款、違反道路交通管理事件統一裁罰基準
    表之規定，裁處異議人罰鍰600 元，核無違誤，本件受處分
    人之異議為無理由，應予駁回。
據上論斷，應依道路交通管理處罰條例第87條第2 項、道路交通
事件處理辦法第18條，裁定如主。
中    華    民    國   100    年    12    月    30    日
                  交通法庭            法  官  陳德池
以上正本證明與原本無異。
如不服本裁定，應於裁定送達後五日內向本院提出抗告狀(須附
繕本 )。
中    華    民    國   100    年    12    月    30    日
                                      書記官  黃國源